臺灣高雄地方法院刑事判決　　　　　 100年度審易字第2400號
公　訴　人　臺灣高雄地方法院檢察署檢察官
被　　　告　王進祥
　　　　　　曾俊樺
　　　　　　　　（另案於法務部矯正署高雄第二監獄執行中）
上列被告等因竊盜案件，經檢察官提起公訴（100 年度偵字第15
563 號），被告於準備程序中就被訴事實為有罪之陳述，經本院
告知簡式審判程序之旨，並聽取被告與公訴人之意見後，本院裁
定進行簡式審判程序，判決如下：
    主  文
王進祥共同犯攜帶兇器竊盜未遂罪，處有期徒刑伍月，如易科罰
金，以新台幣壹仟元折算壹日。未扣案之中心沖壹支，沒收之。
曾俊樺共同犯攜帶兇器竊盜未遂罪，處有期徒刑伍月，如易科罰
金，以新台幣壹仟元折算壹日。未扣案之中心沖壹支，沒收之。
    事  實
一、王進祥於民國99年3 月10日下午2 時12分許，騎乘車牌號碼
    G9X-378 號普通重型機車，搭載曾俊樺行經高雄市三民區○
    ○○路與皓東路路口時，曾俊樺發現停放於該處，由陳志強
    所有，車牌號碼ZR-6325 號之自小客車內，置有GUUCI 皮包
    1 個，王進祥、曾俊樺遂共同基於意圖為自己不法所有之竊
    盜犯意聯絡，分由王進祥在旁把風，而曾俊樺則下車，持其
    所有，客觀上足對人之生命、身體安全產生威脅之中心沖1
    支，以擊破右前車窗玻璃之方式下手行竊，然上開車窗遭擊
    破後，即引發警報器聲響，陳志強察覺後隨即發現王進祥、
    曾俊樺行竊之事實，曾俊樺不及取得財物便上車由王進祥載
    離現場。嗣經陳志強報警處理，並由員警調閱現場監視錄影
    畫面後，始悉上情。
二、案經高雄市政府警察局三民第二分局分局報請臺灣高雄地方
    法院檢察署檢察官偵查起訴。
    理  由
一、按被告王進祥、曾俊樺所為均係犯死刑、無期徒刑、最輕本
    刑為3 年以上有期徒刑以外之罪，其等於準備程序中就被訴
    事實為有罪之陳述，經本院告知簡式審判程序之旨，並聽取
    公訴人、被告之意見後，本院認為適宜進行簡式審判程序，
    爰依刑事訴訟法第273 條之1 第1 項規定，裁定行簡式審判
    程序，合先敘明。
二、上揭事實，業據被告王進祥、曾俊樺於本院審理時供承不諱
    ，核與證人即被害人陳志強於警詢中之指述大致相符，並有
    遭竊皮包照片1 張、現場監視錄影畫面3 張及員警勘察照片
    2 張在卷可稽。是被告2 人之任意性自白核與事實相符，洵
    堪採為論罪科刑之依據。本案事證明確，被告2 人上開犯行
    ，堪以認定，應依法論科。
三、新舊法比較：
    本件被告王進祥、曾俊樺行為後，刑法第321 條第1 項業於
    100 年1 月26日修正公布，並於同年月28日施行。按行為後
    法律有變更者，適用行為時之法律，但行為後之法律有利於
    行為人者，適用最有利於行為人之法律，刑法第2 條第1 項
    定有明文。查修正後刑法第321 條第1 項規定：「犯竊盜罪
    而有下列情形之一者，處6 月以上、5 年以下有期徒刑，得
    併科新臺幣100,000 元以下罰金：一侵入住宅或有人居住之
    建築物、船艦或隱匿其內而犯之者。二毀越門扇、牆垣或其
    他安全設備而犯之者。三攜帶兇器而犯之者。四結夥三人以
    上而犯之者。五乘火災、水災或其他災害之際而犯之者。六
    在車站、埠頭、航空站或其他供水、陸、空公眾運輸之舟、
    車、航空機內而犯之者」，經比較新舊法之規定，新法增加
    「得併科罰金」之規定外，並刪除原第1 款「於夜間」之要
    件，且就第6 款增加「航空站、其他供水、陸、空公眾運輸
    之舟、車、航空機內」之要件，核均屬加重刑罰或擴大加重
    竊盜構成要件之涵攝範圍，是修正後刑法第321 條第1 項之
    規定並未有利於行為人，而應適用修正前刑法第321 條第1
    項之規定。
四、按刑法第321 條第1 項第3 款之攜帶兇器竊盜罪，係以行為
    人攜帶兇器竊盜為其加重條件，此所謂兇器，其種類並無限
    制，凡客觀上足對人之生命、身體、安全構成威脅，具有危
    險性之兇器均屬之，且祇須行竊時攜帶此種具有危險性之兇
    器為已足，並不以攜帶之初有行兇之意圖為必要（最高法院
    79年臺上字第5253號判例意旨參照）。查被告2 人行竊時所
    持之中心沖，係具有相當硬度之器具，客觀上顯然足對人之
    生命、身體、安全構成威脅，具有危險性，自屬刑法第321
    條第1 項第3 款之兇器。故核被告2 人所為，均係犯修正前
    刑法第321 條第2 項、第1 項第3 款之攜帶兇器竊盜未遂罪
    。被告2 人就上開犯行間，有犯意聯絡及行為分擔，應論以
    共同正犯。再被告2 人已著手上開加重竊盜犯罪行為之實行
    而不遂，為未遂犯，爰依刑法第25條第2 項之規定，按既遂
    犯之刑度減輕之。爰審酌被告2 人均正值身強體壯之盛年，
    僅因缺錢花用，即起意以攜帶兇器方式竊取他人物品，除破
    壞被害人對其財產權之支配權利，對被害人生命、身體等威
    脅亦大，嚴重危害社會治安，所為實有不該，惟念其等犯後
    皆坦承犯行，態度尚佳，並參以本件被告所欲竊取物品價值
    ，惟尚未竊得，所生損害之情節較輕，被害人並已明確表示
    要撤回本件告訴，此有被害人陳志強之警詢筆錄、民眾請求
    警察機關撤回告訴案件申告書各1 份在卷可佐，分別量處如
    主文所示之刑；復斟酌被告王進祥為高職肄業，經濟狀況小
    康、曾俊樺為高中肄業，經濟狀況勉持等情，併均諭知如主
    文所示之易科罰金折算標準。
五、末按共同正犯因相互間利用他方之行為，以遂行其犯意之實
    現，應由共犯各負全部責任之理論，有關從刑之沒收部分，
    雖他共同正犯所有之物，亦應於其本身所處主刑之後，併為
    沒收之諭知（最高法院92年度台上字第7050號判決意旨參照
    ）。是本件未扣案之中心沖1 支，雖僅係被告曾俊樺所有，
    業據其供承在卷，惟本於責任共同之原則，仍應依刑法第38
    條第1 項第2 款之規定，於被告王進祥之項下併為沒收之宣
    告。
據上論斷，應依刑事訴訟法第273 條之1 、第299 條第1 項前段
，刑法刑法第2 條第1 項前段、第28條、第38條第1 項第2 款、
第41條第1 項前段、修正前刑法第321 條第2 項、第1 項第3款
，判決如主文。
本案經檢察官李英霆到庭執行職務。
中    華    民    國   100    年    8     月    31    日
                刑事第十庭  法  官   楊珮瑛
以上正本證明與原本無異。
如不服本判決應於收受送達後10日內向本院提出上訴書狀，並應
敘述具體理由；如未敘述上訴理由者，應於上訴期間屆滿後20日
內向本院補提理由書（均須按他造當事人之人數附繕本）「切勿
逕送上級法院」。
中    華    民    國   100    年    8     月    31    日
                             書記官  陳莉庭
附錄本判決論罪科刑法條全文
修正前中華民國刑法第321 條第1 項第3 款
犯竊盜罪而有左列情形之一者，處六月以上、五年以下有期徒刑
：
三、攜帶兇器而犯之者。